臺灣臺中地方法院刑事判決　　　　　　　96年度易字第3192號
公　訴　人　臺灣臺中地方法院檢察署檢察官
被　　　告　甲○○
選任辯護人　楊雯齡律師
上列被告因背信案件，經檢察官提起公訴（九十五年度偵字第二
二九七一號），本院判決如下：
    主    文
甲○○被訴於民國八十五年九月十七日涉犯背信罪部分，免訴。
甲○○被訴於民國九十四年三月二十三日涉犯背信罪部分，公訴
不受理。
    理    由
一、公訴意旨：如附件所示之起訴書所載。
二、按時效已完成者，應諭知免訴之判決；又告訴乃論之罪，其
    告訴應自得為告訴之人知悉犯人之時起，於六個月內為之；
    另告訴乃論之罪，其告訴已逾告訴期間者，應諭知不受理之
    判決，並均得不經言詞辯論為之，刑事訴訟法第二百三十七
    條、第三百零二條第二款、第三百零三條第三款、第三百零
    七條分別定有明文。
三、經查：(一)被告甲○○被訴刑法第三百四十二條第一項背信罪
    嫌，該罪最重本刑為有期徒刑五年。是依刑法第二條第一項
    前段、修正前刑法第八十條第一項第二款規定，其追訴權期
    間為十年（依民國九十五年七月一日修正生效之修正後刑法
    第八十條第一項第二款規定，背信罪之追訴權期間已增為二
    十年，修正後之該規定並未有利於被告。故依刑法第二條第
    一項前段規定，本件應適用修正前之刑法第八十條第一項第
    二款規定，認定其涉犯之背信犯行之追訴權期間）。公訴人
    就被告於八十五年九月十七日涉犯之背信犯行，係遲至九十
    五年十月十一日開始偵查等情，有刑事告訴狀一紙附於偵查
    卷第一頁可參。準此，就被告所涉犯之上開背信犯行部分，
    顯已逾追訴權期間。揆諸上開說明意旨，爰不經言詞辯論，
    就該部分諭知免訴之判決。(二)又被告被訴之上開背信罪，依
    刑法第三百四十三條準用同法第三百二十四條第二項規定，
    五等親內血親之間犯該罪者，須告訴乃論。因告訴人之母與
    被告之母為親生姐、妹，故告訴人與被告具有旁系血親四等
    親關係等情，除有告訴人、被告、案外人即被告之母丙○、
    案外人即告訴人之母丁○之國民身分證（均為影本）各一紙
    ，案外人丁○、丙○二人之日據時期除戶謄本影本及案外人
    丙○之戶籍謄本各一份附於本院卷第一一八頁、第一一九頁
    、第四五頁至第四七頁、第一四九頁可參，復為告訴人與被
    告所不爭執（參本院卷第一八頁），且核與證人即告訴人前
    妻乙○○、證人丁○二人分別於本院審理時之結述（參本院
    卷第六九頁、第一四○頁至第一四二頁）相吻。再者，就被
    告於九十四年三月二十三日犯涉之背信罪部分，告訴人至遲
    於九十四年十一月十日下午，本院九十四年度訴字第二一二
    七號民事損害賠償事件開庭言詞辯論時，即已知悉被告涉犯
    之上開背信犯行等情，除經本院調閱該民事案件卷宗外，並
    經本院於九十六年十月十九日勘驗該民事事件當日開庭之數
    位錄音屬實，且為被告、告訴人所不爭執，有該日勘驗筆錄
    一份，及上開民事損害賠償事件報到單影本一紙，言詞辯論
    筆錄影本一份附於本院卷第一○五頁至第一○頁、第一八四
    頁至第一八八頁可參。茲因告訴人至遲於九十四年十一月十
    日下午，即已知悉被告於九十四年三月二十三日涉犯之背信
    犯行，告訴人竟遲至九十五年十月十一日，始對被告提出本
    件告訴。故就被告涉犯之此部分背信犯行，告訴人所為之告
    訴顯已逾六個月之告訴期間。準此，揆諸上開說明意旨，爰
    不經言詞辯論，就被告涉犯之上開背信犯行部分，諭知不受
    理之判決。
據上論斷，應依刑事訴訟法第三百零二條第二款、第三百零三條
第三款、第三百零七條，判決如主文。
中　　華　　民　　國　　96　　年　　11　　月　　8 　　日
              刑事第六庭  審判長法  官  洪俊誠
                                法  官  戴博誠
                                法  官  唐敏寶
上正本證明與原本無異。
如不服本判決，應於收受送達後十日內向本院提出上訴書狀（應
敘述具體理由並附繕本）。
上訴書狀如未敘述理由，應於上訴期間屆滿後二十日內補提理由
書於本院。
                                書記官  賴玉真
中　　華　　民　　國　　96　　年　　11　　月　　8　 　日
